# 上期处置唯一子公司，本期单体的审计报告、财务报表及附注该怎么写

提问人：iamdk1988 时间：2017-02-07 20:57:48
请教陈版及各位老师，A公司在 2015 年处置了其唯一的子公司B， 2015 年底仅留下了单体A公司；那么到了 2016 年，以下应当如何列示： 1 ）审计报告：“我们审计了后附的A公司的财务报表，包括 2016 年 12 月 31 日合并及公司的资产负债表， 2016 年度合并及公司的利润表、合并及公司的现金流量表和合并及公司的股东权益变动表以及财务报表附注。”这段话里“合并”二字要不要加？ 2 ）财务报表及附注：期初比较数据应该列示 2015 年期末的合并数还是 2015 年A公司单体的数据？

回答人：chenyiwei
参照《企业会计准则第 32 号——中期财务报告》第五条：“上年度财务报告包括了合并财务报表，但报告中期内处置了所有应当纳入合并范围的子公司的，中期财务报告只需提供母公司财务报表，但上年度比较财务报表仍应当包括合并财务报表，上年度可比中期没有子公司的除外。” 本案例中， 2016 年度已经没有子公司，所以 2016 年度的报表中没有合并报表（因而审计报告中不应表述 2016 年度报表包含合并报表），但是在利润表和现金流量表中的前期比较数据应有 2 列：“上年数（本公司）”和“上年数（合并）”。

提问人：zengfengxia 时间：2017-02-21 16:28:50
陈版，当期只有母公司报表，而比较报表列示合并报表数据，口径不同，也不可比。 讲解 2010 第 547 页，三、中期合并财务报表和母公司财务报表的编报要求，“上年度财务报告包括了合并财务报表，但报告中期内处置了所有应当纳入合并范围的子公司的，中期财务报告应当包括当年子公司处置前的相关财务信息。”在四、比较财务报表的编制要求中没有提及特殊考虑。 按照这个说法，本期处置子公司，本期是需要编制合并利润表和现金流量表的，因此比较数据应该是比较期间的合并报表。 楼主的案例是上期已处置完毕全部子公司，本期在编制报表时是不是不列示上年同期的合并数据更恰当些？

回答人：chenyiwei
此问题没有定论。个人建议披露前期合并报表的比较数据。当然不披露也可以。